臺灣臺北地方法院民事判決　　　　　　　　　　　　　九十一年度國貿字第一七號
　　原　　　告　甲○○○○○○ ○○○○（美商慧通科技公司）
　　法定代理人　乙○○
　　訴訟代理人　連元龍律師
　　　　　　　　林重宏律師
　　被　　　告　台灣聚宇國際股份有限公司
　　法定代理人　丙○○
當事人間給付貨款事件，本院於中華民國九十三年四月七日言詞辯論終結，判決如下
：
    主  文
原告之訴駁回。
訴訟費用由原告負擔。
    事  實
甲、原告方面：
一、聲明：被告應給付原告美金八十七萬八千五百五十元整，及自民國（下同）八十
    九年八月十六日起至清償日止，依年利率百分之五計算之利息
二、陳述：
（一）緣被告台灣聚宇國際股份有限公司（下稱被告公司）因與中華電信公司簽約經
      營住宅社區、商業大樓寬頻服務，需iDAC及iRACER等集訊設備裝置於各社區或
      商業大樓提供服務。被告公司遂與原告公司冾談大量訂購之價格及付款，被告
      向原告公司聲稱至九十年三月底前至少採購二萬台，經原告向被告報價，並要
      求付款方式為：每次下訂單時付款百分之五十，餘款百分之五十於交貨後次月
      十五日付款，被告公司應允。嗣被告公司總經理黃同弘於八十九年六月二十一
      日下單訂購iDAC及iRACER一批，價格美金六十八萬五千九百元，先依約付款美
      金三十四萬二千九百五十元，原告遂於二十九日出口交貨予聚宇公司。後被告
      公司總經理黃同弘又先後於七月十日下訂單再訂購iDAC及iRACER設備一批，價
      格美金五十三萬五千六百六十元（註：被告原訂購iRACER–7000八百台，惟實
      際出貨時減少為三百二十台，故總價由六十八萬三千八百美元減少為五十三萬
      五千六百六十美元）、七月十二日再下訂單訂購高達美金三百二十三萬四千元
      之iDAC及iRACER設備，且由黃同弘以電話向原告公司負責人乙○○稱，七月十
      日訂單應付之百分之五十將併同六月二十一日訂單尾款於七月十五日電匯至美
      國，請原告儘速出貨，原告乃於七月十四日在未收分文情況下將七月十日訂單
      於七月十四日空運交貨給被告公司，且於七月九日至七月十五日原告委派工程
      師Mr. Marco Wang親赴被告公司作現場支援，並就該公司後續提出之工程技術
      問題予以協助。但原告卻在次日苦候被告公司之付款不著，時至七月二十日左
      右，六月二十一日訂單的尾款三十四萬二千九百五十美元和七月十日訂單的定
      金二十六萬七千八百三十美元都沒收到，何況還有八月份應收的七月十日訂單
      百分之五十尾款二十六萬七千八百三十美元。原告公司遂立即由總經理乙○○
      親自到台北於七月二十四日找被告接冾付款，卻經被告負責人丙○○、黃同弘
      表示拒絕付款。
（二）關於系爭集訊設備之瑕疵，被告公司未能舉證證明：按「當事人主張有利於己
      之事實者，就其事實有舉證之責任。」民事訴訟法第二百七十七條定有明文。
      又按民法第三百五十四條之適用，須係「瑕疵存於危險轉於買受人時」（依民
      法第三百七十三條規定即為交付買賣標的物時）及「買賣標的物有滅失或減少
      其通常效用或契約預定效用之瑕疵」；而被告就上事項均未能具體主張並為舉
      證證明；所辯無足採信：１、被告所提電子郵件至多僅能證明原告公司人員曾
      以電子郵件方式提供被告售後服務，另被告提出之律師函內容所稱原告產品具
      有瑕疵進而主張解除雙方契約云云，更屬被告單方片面之詞，均無足據以證明
      瑕疵存在，被告應就其所主張舉證實說，故本件兩造間之系爭買賣契約並未解
      除。２、被告稱伊於訂單中載明慧通公司應承諾第一次交貨必須派遣工程師來
      台裝機時間為期一個月之記載，而辯稱原告公司於八十九年七月九日來台至十
      五日即返美，已違反訂單所載三項承諾云云。唯查此為被告單方提出之請求，
      原告嚴正否認對所謂派遣工程師來台一個月乙節有與被告達成任何協議，且實
      則原告代表人乙○○PATRICK LIN於簽署回覆被告訂單時即在簽名下方書寫「
      will discuss about dispatch of engineers」（請參訂購單最下行文字）明
      文就被告提出派遣工程師之要求不予承諾並表示將再討論，就此證人黃同宏亦
      於九十二年六月三十日在鈞院經原告訴訟代理人提示證物後確認原告回傳訂購
      單上記載上揭「will discuss　about dispatch of engineers」文字，並證
      稱原告謹表示「會再討論」；以及證人王明正同日經原告訴訟代理人詢問「離
      開時被告有無要求必須留下滿一個月」時證稱「無」。足證原告就此確未與被
      告達成任何協議，而工程師王明正來台時被告亦無要求其留下滿一個月（倘有
      達成協議被告必會要求王明正留下滿一個月）。是被告執此抗辯洵無理由，原
      告並未有任何債務不履行之情形。
（三）就證人黃同弘及胡德昱之證詞，亦無從證明系爭貨物確實有瑕疵存在，蓋以：
      １、證人黃同弘與被告法定代理人丙○○同為台北地檢署九十他字第三００九
      號詐欺案之同案被告，本件被告公司是否應付貨款，原告貨物是否有瑕疵，涉
      及黃、胡二人之刑事責任。準此，證人黃同弘因有上開利害關係必會盡量供述
      原告產品有瑕疵，以脫免其刑事罪責，顯有合理懷疑其指稱貨物有瑕疵部分之
      證詞會有偏頗之虞而與事實不符，該部分證詞證據力不足，要難作為本件判斷
      事實之基礎。２、且經原告訴訟代理人詢問雙方約定價格是否包括安裝費用，
      證人黃同弘亦證稱不含安裝費用。亦即原告並不負為被告安裝系爭設備之義務
      。另證人黃同弘於同日亦證稱其所謂傳輸慢及當機之情形，也可能因安裝設定
      有問題而發生。準此，原告依約既無為被告安裝設備之義務，被告自行安裝設
      定不良當然可能導致原告所提供之集訊設備有其所謂傳輸慢及當機之情形產生
      。亦即縱果真有證人所講傳輸慢及當機之情形，依證人之證詞亦無法證明係因
      原告出售之貨物本身所具瑕疵所致。３、另證人胡德昱同日證稱伊所謂漏電、
  　　不穩定（所稱瑕疵現象亦與另一證人黃同宏所證不一而有出入）現象伊不知道
  　　原因，且所據以安裝之手冊是被告公司提供的；以上同樣可證，被告公司所謂
 　　 漏電、不穩定現象，其成因無從證明是原告公司本身所具有之瑕疵所致，以及
      被告員工係依據被告公司提供之手冊自行安裝設定系爭集訊設備，故而所稱不
   　 良現象當屬有可能係設定錯誤所致，被告並未能進一步證明證人所稱傳輸慢及
    　當機、漏電、不穩定係直接因原告出售貨物本身瑕疵所致。４、且縱設有被告
      主張情形，被告仍無證明原告所交付被告六月二十一日訂單與七月十日訂單貳
      批貨物中，有若干貨物有證人所講之情形，數量為何，各別瑕疵情形如何。證
      人黃同弘係證稱「並不是每個客戶可以使用」，證人胡德昱係證稱「並不是每
      台機器都會漏電」，顯見並非全部貨物均有證人所稱情狀。準此，前開事項未
      能證明，被告焉能主張給付予被告貨物全部具有瑕疵而主張原告應負民法第三
      百五十四條規定之瑕疵擔保責任？５、再參同日作證之證人王明正到庭證稱其
      到台灣時，系爭集訊設備「已拆封」，且已在住宅大樓裝好。被告一直無法證
      明瑕疵存於危險移轉於買受人時即買賣標的物交付時，亦即無法證明原告出售
      之系爭貨物在被告拆封時即屬原始存在。故而縱假設系爭集訊設備果真有被告
      所指不良現象，然就該等不良現象之成因係原始存在之點，被告未能證明。
（四）中華電信股份有限公司數據通信分公司二份函足證系爭貨物並無被告所辯瑕疵
      情形：
  １、經鈞院向中華電信股份有限公司數據通信分公司函詢，該公司以九十二年八月
      二十五日數際三字第92C9000712號函覆確認之事項略以：ａ‧被告公司確於八
      十八、八十九年間與中華電信股份有限公司數據通信分公司合作建置及推廣
      HiBuilding整合性社區○○○路服務。ｂ‧中華電信股份有限公司數據通信分
      公司於八十八年間曾就原告公司生產之iDAC及iRacer 7000（即本件訴訟系爭
      貨品）測試，並經測試通過。ｃ‧被告公司將iDAC及iRacer7000即本件訴訟系
      爭貨品使用在與中華電信股份有限公司數據通信分公司合作之社區大樓，並無
      不能配合中華電信線路使用之情形。ｄ‧被告公司與中華電信股份有限公司數
      據通信分公司終止合作契約前，其原本負責經營之社區大樓，截至九十二年七
      月三十一日止，仍使用iDAC及iRacer7000之社區有海景園中園等計九社區之多
      。由該函內容可證，原告公司出售之本件系爭貨物即iDAC及iRacer7000集訊設
      備早經中華電信公司測試通過，且裝設後並無被告所謂不能配合中華電信公司
      線路使用或是會當機、傳輸慢、不穩定、會漏電等之瑕疵，且被告所裝設原告
      生產之通訊設備現仍有諸多中華電信用戶尚在使用。足證系爭集訊設備並無被
      告所指於交付時具有瑕疵，被告主張系爭產品未經測試通過及證人黃同宏與胡
      德昱所言不實。
　２、然被告法定代理人九十二年十月三日竟於鈞院就前揭中華電信函所載內容空言
　　　辯稱：中華電信弄錯了‧‧‧原告公司根本未生產七千的，上次證人也說七千
　　　的在八十九年十一月才上市，台灣聚宇公司根本未送七千的過去‧‧‧云云。
　　　唯查：證人王明正於九十二年六月三十日在鈞院係證稱「七０００應該一九九
　　　九年十一月開始上市」，亦即證人係證稱八十八年開始上市而非八十九年，被
　　　告所辯系爭貨物iRacer7000在八十九年十一月才上市乙節，已與證人所述不符
　　　。嗣中華電信股份有限公司數據通信分公司再以九十二年十一月十三日數際三
　　　字第92C9000941號函覆鈞院表示中華電信留存之書面測試報告顯示日期為八十
　　　八年七月二十日，報告單位為聚宇公司，‧‧‧，留存之架構資料為 iRacer
　　　7000。更證原告公司出售之本件系爭貨物即iDAC及iRacer7000集訊設備確經中
　　　華電信公司測試通過無誤，否則中華電信留存之測試報告中焉會有iRacer7000
　　　集訊設備之架構資料？被告法定代理人信口辯稱「台灣聚宇公司根本未送七千
　　　的過去」顯屬狡辯。且中華電信數據通信分公司前揭九十二年八月二十五日數
　　　際三字第92C9000712號函已證明被告公司於八十八、八十九年間，係與該分公
　　　司合作建置及推廣HiBuilding整合性社區○○○路服務，是被告所提供配合中
　　　華電信使用之設備，當應均經中華電信測試通過，中華電信始會同意被告安裝
　　　；倘若未經測試，中華電信絕無同意任由被告將購入iRacer7000之安裝提供其
　　　用戶使用之理。而依證人王明正所證iRacer7000在一九九九年即民國八十八年
　　　上市，則八十八年上市前被告先提供中華電信作檢測或提出檢測報告當屬正常
　　　，被告法定代理人空言置辯「中華電信弄錯」，無足採信。
（五）綜上所述系爭集訊設備未有任何瑕疵存在，被告公司尚積欠原告公司美金八十
      七萬八千五百五十元：按民法第三百六十七條固有明文：「買受人對出賣人有
      交付約定價金之義務」原告既已依約交付買賣標的物，被告公司亦應依約給付
      約定價金，包括：（１）六月二十一日訂單百分之五十尾款三十四萬二千九百
      五十美元（２）七月十日訂單全部貨款五十三萬五千六百六十元，合計美金八
      十七萬八千五百五十元雖迭經原告催討，被告迄今仍拒不給付。又依民法第二
      百二十九條第一項：「給付有確定期限者，債務人自期限屆滿時起負遲延責任
      。」依約被告就前述貨款有（１）全部及（２）之百分之五十共美金六十一萬
      零七百五十元應於八十九年七月十五日給付，（２）之餘百分之五十即美金二
      十六萬七千八百元應於同年八月十五日給付，其未為給付，已陷遲延；然為計
      算便利，原告願放棄八十九年八月十五日前之遲延利息，將全部貨款即美金八
      十七萬八千五百五十元整均自八十九年八月十六日起至清償日止請求按年息百
      分之五計算之遲延利息。
三、證據：提出報價單、台北地檢署函及附件各一件、訂購單三件（2000/6/21、200
    0/7/10、2000/6/12）、訂貨發票一件（以上均為影本）為證。並聲請向中華電
    信股份有限公司數據通信分公司函查有關iDAC及iRACER測試等情事。
乙、被告方面：
一、聲明：請求駁回原告之訴。
二、陳述：
（一）被告公司與中華電信公司合作經營寬頻大樓上網，該案分為商業型及住宅型，
      商業型被告公司於八十八年八月開始使用原告公司之產品iDAC及iRACER 2000
      供商業客戶使用。其中iRACER1000之規格上傳速率最高為1Mbps，iRACER 2000
      之規格上傳速率最高為2Mbps。被告公司於八十九年三月起開始為住宅型客戶
      提供服務，預計每年一萬戶。為使產品之延續性及提供更高之效率，因此未考
      慮國產品，而決定使用iRACER7000，其上傳速率最高為7Mbps，因決定使用之
      載明原告公司應承諾之事項１‧所交貨之規格必須符合型錄所載之規格２‧第
      一次交貨必須派遣工程師來台裝機３‧時間為期一個月，惟原告公司工程師
      Mr. Marco Wang確曾於八十九年七月九日至十五日間來台，唯對本公司所提供
      ，已嚴重違反訂單所載之三項承諾，且該批集訊產品安裝過程常有漏電情況發
      生，縱安裝完成亦時常當機，是該批集訊產品系有瑕疵之物，已經被告公司委
      託律師解除前開買賣契約，雙方自應互負回復原狀之責。
（二）系爭集訊產品確系存有瑕疵。
　１、系爭集訊產品無法達到其預定效用：按iRACER7000，其上傳速率最高應為
　　　7MbpsMr.，此為被告公司採用系爭產品目的，惟Marco Wang於七月二十六日以
　　　電子郵件通知本公司調降設備傳輸速率，由原先該公司型錄所載之7Mbps降至
　　　2M，但因功能不彰再調降至384K。其間落差高達二十六倍之多。且有關
      iRACER7000無法達致原採購規格上所列功能（上傳7M下載1M之速率），係
      雙方共知事實，且為裝機實地測試後之事實，被告公司自七月中接貨裝機後，
      即陸續發現iRACER7000之用戶常無故斷線，需重新開關機，且多人同時使用時
      常發生某些用戶無故無法使用，Idac主機需重新開機始能恢復正常，及時常發
      生Idac整台當…等產品之不良問題，均非被告公司所能事先得知，上述設備瑕
      疵擔保責任自應由原告公司負擔。
　２、系爭瑕疵原告公司亦知悉：上述設備缺失均在被告公司下單後發生，且為慧通
      公司派員來台後才開始安裝，Mr. Marco Wang無法解決後，經被告公司一再反
      映，原告公司均未再派員來台檢測。原告公司自八月二日至九月五日技術人員
      電子郵件回覆處理情形如下，計八件：
　　　（１）八月二日Sean Chang：「We have a theory on some of the trunk
      side problems. This should explain the bad performance you are
      experiencing and the 50% packet loss in certain buildings…」（承認
      程式有問題）。
  　　（２）八月十六日RF Chiu：「…3.We have the bug that caused all the
      problems related to the V.35trunk.」（此即為與中華電信HiNet Cisco
      Router無法串連問題）、「…4.We have fixed All the known DSL link
      problems…」（稱已掌握無故斷線問題）。
　　　（３）八月十九日日Sean Chang..「Here is the 2606.zip file…The
      official release will come shortly…」（提供一個臨時壓縮檔案，正式版
      本近期提供）。
  　　（４）八月二十二日Sean Chang：「I am enclosing another iRACER image
        here. Please use this one instead of the one I sent you last week
        …」（才一個禮拜，又更換一個版本）。
　　　（５）八月二十六日Sean Chang..「We think we know the problem now.It
　　　　seems that it is related to the NAT table…」（說明NAT的bug）。
　　　（６）八月三十日RF Chiu：「The bugs are fixed and the system works…
　　　　」（直至八月三十日才告知bug被fixed住）。
　　  （７）八月三十一日Sean Chang：「I am sending you the new software
     　2609. This version went through Some testing, but not everything we
      　intend to perform. We observe some problem.(交付新版本2609，但可能
       仍有問題）…We will send you the fully tested one once we finish all
       the Testing. Again, sorry for the delay.（2609版只是臨時檔，俟我方完
       成所有測試後再提供新版）」
      （８）九月五日Sean Chang：「We changed several things in this new NAT
       implementation(NAT還有問題)…You also mentioned about the WAN problem
       …」(WAN還有問題)。
（三）對原告答辯之陳述：被告公司為確保服務品質於訂單中載原告應承諾第一次交
      貨必須派遣工程師來台裝機時間一個月，且原告公司老闆林玉輝先生亦於訂單
      中簽名確認，是本於商業互信原則而信之：如證人王明正於庭所證述所述聚宇
      公司訂購之ircer 7000為1999年11月上市，在被告公司訂購該產品前亦未曾大
      量使用，無商業運轉測試，該產品乃屬實驗性質階段，是其來台前從沒有安裝
      支援ircer 7000之經驗。在台並未有分公司所以沒有提供一定的售後服務。是
      被告公司訂購此批產品必經原告公司將派技術人員長期支援之情況下，才有下
      訂單之可能。且被告公司在訂購之前即知ircer 7000為新產品且原公司在中華
      民國無任何售後服務、工程師、分公司或代理商，況一百萬美金訂單如此大之
      金額而無任何保障，何此草率，因此才在訂單中特明註明，需派工程師來台支
      援一個月。
（四）被告公司已解除系爭買賣契約，無須給付貨款予原告公司：綜上所述，足證慧
      通公司生產之Acu Comm iDAC，iRACER等集訊設備，明顯與該產品功能規格書
      所載不符，且執行程式存在電腦蟲（bug）又無法提供服務等因素，致被告公
      司無法達致採購目的，因此慧通公司應負擔民法第三百五十四條之瑕疵擔保責
      任。且被告公司於八十九年十二月三十日委請繆璁律師發函，依民法第三百五
      十九條條規定主張解除原有買賣關係，由被告公司退還原提貨之設備，原告公
      司應同時返還被告公司原已支付之買賣價金美金三十四萬二千九百五十元。惟
      原告公司置之不理，遂於九十年二月二日再度委請繆璁律師發函慧通公司請求
      退貨還款迄今。
三、證據：產品原廠型錄、訂單及其附註說明承諾事項、原告七月二十六日電子郵件
    各一件、原告八月二日至九月五日電子郵件回覆處理情形八件、八十九年十二月
    二十日及、九十年二月二日律師函各一件（以上皆為影本）為證。
    理  由
一、原告起訴主張被告因與中華電信公司簽約經營住宅社區、商業大樓寬頻服務，需
    iDAC及iRACER等集訊設備裝置於各社區或商業大樓提供服務，故與原告冾購前開
    集訊設備之價格及付款方式，二造並約定至九十年三月底前被告至少採購二萬台
    ，付款方式則為每次下訂單時付款百分之五十，餘款百分之五十於交貨後次月十
    五日付款。嗣被告於八十九年六月二十一日下單訂購iDAC及iRACER一批，價格美
    金六十八萬五千九百元，被告並依約先付款美金三十四萬二千九百五十元，原告
    並於同年月二十九日出貨予被告。嗣被告又於七月十日再訂購iDAC及iRACER設備
    一批，價格美金五十三萬五千六百六十元，嗣並告知原告稱，七月十日訂單應付
    之百分之五十將併同六月二十一日訂單尾款於七月十五日於電匯方式交付原告，
    故原告於七月十四日及再將前述被告七月十日訂購之集訊設備以空運交付被告，
    同時原告並於七月九日至七月十五日委派工程師Mr.Marco Wang親赴被告公司作
    現場支援，並就該公司後續提出之工程技術問題予以協助，但被告竟未依約給付
    貸款，並以系爭集訊設備有瑕疵為由主張解除契約，然本件原告交付之集訊設備
    並無任何瑕疵，此由中華電信股份有限公司數據通信分公司函覆資料即明，同時
  　原告並未同意派遣工程師來台協助被告裝機一個月，故被告抗辯系爭集訊設備有
    瑕疵並解除契約云云，自無理由，被告應給付原告如訴之聲明所示之金額及利息
    。
二、被告對簽約購買iDAC及iRACER7000等集電設備，及收受原告二次交貨及僅支付部
    分價金部分並無爭執，惟原告辯稱訂約當時，為確保新產品之服務品質，原告公
    司承諾第一次交貨時，必須派遣工程師來台裝機時間一個月，惟原告之工程師
    Mr.Marco Wang僅於八十九年七月九日至七月十五日來台，與二造約定不符，同
    時原告交付之前開集訊設備，傳輸速率無法達到型錄所載之7Mbps同時原告先要
    求被告降至2M，再因功能仍不彰乃再調降至384K，其間落差高達二十六倍。且時
　　iRACER7000自七月中接貨裝機後，即陸續發現iRACER7000之用戶常無故斷線，需
　  重新開關機，且多人同時使用時常發生某些用戶無故無法使用，Idac主機需重新
    開機始能恢復正常，及時常發生iDAC整台當機等軟體或硬體產品之不良問題，此
    均屬原告提供產品設備之瑕疵，被告雖通知原告改善，但原告仍無法改善，故被
    告於八十九年十二月三十日委請律師發函主張解除本件二造之買賣契約，九十年
    二月二日再委請律師發函請求原告回復原狀給付貨款，故本件二造間契約業經合
    法解除，被告自無庸給付貨款等語資為抗辯。
三、本院協助二造整理爭點如下：
（一）、二造不爭執部分：
　１、被告因與訴外人中華電信公司簽約經營住宅社區、商業大樓寬頻服務，需iDAC
　　　及iRACER等集訊設備裝置於各社區或商業大樓提供服務，八十九年六月十六日
　　　乃與原告公司洽妥大量訂購之價格及付款方式，被告向原告稱至九十年三月底
　　　前至少採購二萬台，價格視採購數量調整，付款方式為每次下訂單付款百分之
  　　五十，餘款百分之五十於交貨後次月十五日付款；八十九年六月二十一日原告
　    傳真下單訂購iDAC及iRACER一批，價格美金六十八萬五千九百元，被告依約先
      付款美金三十四萬二千九百五十元，原告依約二十九日出口交貨予聚宇公司。
      被告再於同年七月十日下單訂購iDAC及iRACER設備一批，價格美金五十三萬五
      千六百六十元（按被告訂講iRACER–7000八百台，惟實際出貨時減少為三百二
      十台），七月十二日再下單訂購美金三百二十三萬四千元之iDAC及iRACER設備
      。原告於同年七月十四日將被告於同年七月十日訂購之貨物以空運交貨給被告
      。但被告對八十九年六月二十一日訂單尾款及同年七月十日之貨款合計美金八
      十七萬八千五百五十美元均未給付。
　２、被告在八十九年六月二十一日傳真予原告之訂單中載明：請確認本件要約；請
  　　在第一次貨到時，派遣您的工程師到台北一個月；請特別注意送交貨iDAC功能
　    必須適合高樓建築物，像我們上週於您的辦公室討論之規格。原告則於同年六
      月二十一日於傳真上簽名加載：WILL DISCUSS ABOUT DISPATCH OF ENGIN等字
      樣後回傳予被告成立契約。
　３、八十九年七月九日至七月十五日原告委派工程師Mr.Marco Wang赴被告公司作
　　  現場支援，並就該公司後續提出之工程技術問題予以協助。
　４、被告於八十九年八月二日、八月十六日、八月十九日、八月二十二日、八月二
　　　十六日、八月三十日、八月三十一日、九月五日，分別以被證四八份電子郵件
  　　傳真予原告。八十九年七月二十六日原告以電子郵件傳真給被告，要求被告調
    　降傳輸速率。
　５、被告於八十九年十二月三十日委請繆璁律師發函原告略以「‧，主張系爭物品
      有瑕疵，而依民法第三百五十九條規定解除二造間本件買賣契約」，九十年二
      月一日再度託律師發函請求原告還款。
　６、二造對被告所提出附卷之產品型錄為本件iDAC及iRACER型錄，同時二造間前開
　　　產品有無瑕疵悉以型錄為斷，同時原告知悉本件被告購買系爭貨品是與第三人
  　　中華電信簽立合約。
（二）二造爭執要點：
　１、本件原告銷售之貨品，即安裝於高樓住宅社區、商業大樓之iDAC及iRACER
　　  等集訊設備裝置是否與原告公司所載之型錄不符，而有瑕疵？
　２、本件系爭訂購合約，被告得否依買賣標的物有瑕疵而解除？
四、法院之判斷：
（一）依二造不爭執之型錄所載，本件iDAC及iRACER集電設備裝置每秒傳輸速率應超
      過7Mbps，然查係爭設備送交被告安裝後，一直無法達到前開傳輸速率，經被
      告向原告反應，原告研究後於八十九年七月二十六日以E-MAIL通知被告略以：
      我們建議更改您的安裝手冊中連接埠線路速度（PORT LINE SPEED）設定，請
      依目前的應用更改為最佳選擇，以下行傳輸速度設為每秒2.56M，上行傳輸速
      度為每秒952K等語明確；從而被告主張本件件原告交付之系爭集訊設備無法達
      到契約型錄所載之每秒傳輸速率，而要求被告先降至2M，再因功能仍不彰乃再
      調降至384K，其間落差高達二十六倍，顯有重大瑕疵等語，自屬有據。
（二）次查本件被告在八十九年六月二十一日傳真予原告之訂單中載明：請確認本件
      要約；請在第一次貨到時，派遣您的工程師到台北一個月；請特別注意送交貨
      iDAC功能必須適合高樓建築物，像我們上週於您的辦公室討論之規格。是被告
      要約中除訂購系爭集電設備裝置外，另附有請原告派遣工程師之要約（條件）
      ，故被告於傳真上簽名後（即同意原告之要約），嗣依原告要約送貨，自可知
      二造契約因意思表示一致而成立。原告雖陳稱同年六月二十一日傳真函加載：
      WILL DISCUSS ABOUT DISPATCH OF ENGIN等字樣回傳被告，惟此部分乃系對原
      告之要約加以變更，依民法第一百六十條之規定，自應視為新要約，惟被告對
      此部分要約並未承諾；同時如前述，原告並於收受被告前開要約後收受被告支
      付之定金（前開訂單貸款之一半），並再於於同年月二十九日依原告要約內容
      出貨予被告，是綜上可知，本件二造間成立之契約內容，應為被告傳真予原告
      之送貨單為據（即原告有派遣工程師至台灣協助被告安裝系爭集訊設備裝置及
　　　協助運作之義務）；原告於前開契約中附加WILL DISCUSS ABOUT DISPATCH OF
      ENGIN等「新要約」，並未經二造合意，自難認屬二造間契約之約定，亦應敘
      明。同理原告指稱指派工程師來台一星期並以證人王明正之證語推論二造間並
      未約定應由原告指派工程師來台，同時來台期間多久並無協議云云自無理由。
　１、經查本件原告派之工程師Mr.Marco Wang於八十九年七月九日至七月十五日赴
　　　被告公司作集訊設備裝置之現場支援，並就該公司後續提出之工程技術問題予
　　  以協助，惟與契 約約定應協助支援一個月之規定不符。
　２、次查被告抗辯稱，原告支援之工程師來台後，並未能解決被告適用系爭集電設
　　　備裝置瑕疵所造成之種種問題，同時工程師Mr.Marco Wang返回美國後，被告
　　　將各種瑕疵問題以電子郵件（E-MAIL）向原告求援，惟原告並無法解決，亦有
　　  下列 原告回覆被告之電子郵件可稽：
　　　（１）八月二日Sean Chang：「We have a theory on some of the trunk
      side problems. This should explain the bad performance you are
      experiencing and the 50% packet loss in certain buildings..」（即承
      認程式有問題）。
  　　（２）八月十六日RF Chiu：「…3.We have the bug that caused all the
      problems related to the V.35trunk.」（此即為與中華電信HiNet Cisco
      Router無法串連問題）、「....4.We have fixed All the known DSL link
      problems....」（稱已掌握無故斷線問題）。
　　　（３）八月十九日日Sean Chang..「Here is the 2606.zip file......The
      official release will come shortly....」（提供一個臨時壓縮檔案，正式
      版本近期提供）。
  　　（４）八月二十二日Sean Chang：「I am enclosing another iRACER image
      here. Please use this one instead of the one I sent you last week
      ....」（一個版本僅適用一星期但無法解決問題，故更換一個版本）。
　　　（５）八月二十六日Sean Chang..「We think we know the problem now.It
　　　seems that it is related to the NAT table....」（說明NAT的電腦蟲bug
      ）。
　　　（６）八月三十日RF Chiu：「The bugs are fixed and the system works..
　　　　」（告知bug被fixed住）。
　　  （７）八月三十一日Sean Chang：「I am sending you the new software
     　2609. This version went through Some testing, but not everything we
      　intend to perform. We observe some problem.(交付新版本2609，但可能
       仍有問題）....We will send you the fully tested one once we finish
       all the Testing. Again, sorry for the delay.（2609版只是臨時檔，俟
       我方完成所有測試後再提供新版）」。
      （８）九月五日Sean Chang：「We changed several things in this new NAT
       implementation(NAT還有問題).....You also mentioned about the WAN
       problem ....」 (WAN還有問題)。
       是綜上本件被告並未依約派工程師來台一個月，以支援被告安裝本件集訊設
       備裝置，同時原告提供之本件系爭集訊設備裝置，確實有不符合二造契約約
       定型錄上之功能，雖經原告工程人員來台支援安裝，並將問題帶回美國多方
       研擬補救方式，惟仍無法補正，是本件被告抗辯系爭系統具有經常斷線、主
       機要重新開機、多人使用系統時會發生用戶無故無法使用之瑕疵等即有所據
       。
（三）再查證人黃同弘即被告公司前總經理及技術長到庭證稱略以：「系爭系統我們
      我們裝了以後，一直當機，客戶一直反應整棟大樓斷訊。且是整棟當，我們也
      一直向原告反應，他們一直更新機器裡面的軟體版本。還是一直當機，慢慢我
      們就從住宅大樓把機器撤回來，本來這批機器是分散好幾棟大樓，每一棟大樓
      放壹台，最後幾乎全部都撤回。」，而原告訴訟代理人則詢問證人黃同弘原告
      有無義務安裝所有機器？證人則證稱：「我們在訂單上請原告派人支援一個月
      。因為我們沒有裝機器的經驗。」是證人黃同弘亦證稱，本件原告有支援安裝
      系爭集訊設備裝置之義務，同時系爭集訊設備裝置內部之軟體並不能適用於被
      告之客戶，且一直發生當機情事，雖經更換軟體亦無法解決，核與前述原告電
      子信箱內記載事項相符，是自足認本件原告提供之集訊設備裝置確有瑕疵。又
      本件被告經具結後始證述，同時證詞又與事實相符，原告未提出證據空言陳稱
      證人黃同弘與被告有利害關係，證言不足採云云，自無理由。次查證人胡德昱
      亦具結後證稱略以：「系爭集訊系統運作時，有許多非預期的問題，不穩定，
      會漏電，不穩定，就是用一段時間，整個機器就會當機，要用人工到現場重開
      機。漏電，是安裝的過程中常無緣無故被電到，但並不是每台機器都會漏電。
　　　」、「一般機器當機，除了機器本身，並不會對線路造成影響，線路只會影響
　　　速度，不會產生當機，我們是依照安裝手冊，安裝應該不會有問題，安裝手冊
　　　是公司給的，我看的是中文版本。」等語，核與證人黃同弘證系爭集電設備會
　　  經常當機及其他非預期之問題等瑕疵相符。
（四）證人王明正到庭結略以：「我回到美國，被告有用電子信箱向我反應，稱系爭
      集訊設備裝置，有斷線、裝上的機器不能連線，無法工作，無法上網，被告將
      服務紀錄傳給我看，印象中，我們也看不出問題出在那裡。」、「被告因一直
　　　要求說軟體有問題，我們有寄一些軟體給被告更換。」、「iRACER7000應該是
　　　一九九九年十一月開始上市，賣給被告前不曾大量使用，只有少數地區有些實
　　　驗性　的樣品。」、「有關型錄中iRACER7000傳輸速率可達到之標準，需要其
　　　他設備相配合，但是型錄中並無提及其他設備配合部分。」，是本件證人即原
  　　告僱用之前工程師王明正，亦證稱系爭集訊設備裝置至少因其他設備無法配合
　    ，所以在被告必須使用之中華電信之線路設備中，無法達到型錄中預定之傳輸
      速率，同時被告使用系爭系統發生軟體不合，無法上線及斷線等情事，兼查
      本件二造均明瞭被告訂購集訊設備裝置，是因被告與第三人中華電信簽立合約
      ，而須借用其設備及線路；從而綜上並揆諸證人之證詞，更足證本件原告提供
      之集訊設備裝置，確有傳輸速率過慢且使用中華電信之線路即無法發揮功效之
      重大瑕疵。
（五）本院依原告聲請向中華電信股份有限公司數據通信分公司函詢，經該公司以九
      十二年八月二十五日數際三字第92C9000712號函覆略以ａ‧被告公司確於八十
      八、八十九年間與中華電信股份有限公司數據通信分公司合作建置及推廣Hi-
      Building整合性社區○○○路服務。ｂ‧中華電信股份有限公司數據通信分公
      司於八十八年間曾就原告公司生產之iDAC及iRacer 7000（即本件訴訟系爭貨
      品）測試，並經測試通過。ｃ‧被告公司將iDAC及iRacer7000 即本件訴訟系
      爭貨品使用在與中華電信股份有限公司數據通信分公司合作之社區大樓，並無
      不能配合中華電信線路使用之情形。ｄ‧被告公司與中華電信股份有限公司數
      據通信分公司終止合作契約前，其原本負責經營之社區大樓，截至九十二年七
      月三十一日止，仍使用iDAC及iRacer7000之社區有海景園中園等計九社區之多
      。九十二年十一月十三日該公司再函覆略以：本公司與台灣漢技資訊股份有限
      公司（被告前名稱）作建置......，早於八十八年七月間即終止合作，該公司
      於八十八年間何月份送測試乙，目前已無資料。惟依本公司留存之書面測試報
      告顯示日期為八十八年七月二十日，報告單位為原告。.... 依據留存之測報
      告國顯示為iRacer1000，而依留存之架構資料應為iRacer7000」等語。惟查
      本件被告公司送請測試之時間是發生在八十八年，早於本件被告八十九年六月
      購買系爭集訊設備裝置及同年七月裝置連線使用之前，從而原告依前開信函主
      張系爭集訊設備系統配合中華電信公司線路使用並不會發生當機、傳輸慢、不
      穩定、會漏電等之瑕疵云云，自無理由，亦應說明。
（六）按買賣因物有瑕疵，而出賣人應負擔保之責者，買受人得解除契約，民法第三
      百五十九條規定甚明；而買受人此項解除權，為特殊的法定解除權，無待於催
      告出賣人先修補瑕疵，即得行使。經查本件二造間買賣標的物即系爭集訊設備
      裝置有如前述之傳輸數率過低、經常無當機、斷線等重大瑕疵，從而被告主張
      於八十九年委請律師發函通知原告，依民法第三百五十九條規定解除本件契約
      即有理由；又本件二造間契約業經合法解除，從而原告主張依契約規定請求被
      告給付價金及遲延利息等，自均無理由，應予駁回。
五、本件事證已明，二造其餘攻擊、防禦方法核與判斷結果無涉，爰不一一審酌。
六、結論：本件原告之訴為無理由，應依民事訴訟法第第七十八條判決如主文。
中　　　華　　　民　　　國　　九十三　　年　　　四　　　月　　二十一　　日
　　　　　                    民事第四庭  法  官    洪遠亮
正本係照原本作成
如對本判決上訴，須於判決送達後廿日內向本院提出上訴狀
中　　　華　　　民　　　國　　九十三　　年　　　四　　　月　　二十一　　日
                                          書記官    柯金珠
